【裁判字號】    96,交聲,516
【裁判日期】    970408
【裁判案由】    違反道路交通管理處罰條例聲明異議
【裁判全文】
臺灣桃園地方法院刑事裁定             96年度交聲字第516號
異議人即
受處分人    甲○○
原處分機關  交通部公路總局新竹區監理所桃園監理站
上列異議人即受處分人因違反道路交通管理處罰條例案件，不服
原處分機關中國民國96年8 月6 日桃監裁罰字第裁52-DB0000000
號裁決書所為之處分，聲明異議，本院裁定如下：
    主  文
異議駁回。
    理  由
一、原處分意旨略以：異議人即受處分人甲○○於民國96年5 月
    21日晚間8 時35分許，駕駛車號T7-6109 號自用小客車，行
    經桃園縣大溪鎮○○路○ 段與桃59之1 線路口時，因有行經
    有燈光號誌管制之交岔路口闖紅燈之違規，遂依道路交通管
    理處罰條例第53條第1 項規定，裁處異議人罰鍰新臺幣二千
    七百元，並依同條例第63條第1 項第3 款之規定記違規點數
    3 點。
二、異議意旨略以：異議人於前開時間駕駛前開自用小客車行駛
    康莊路3 段欲左轉桃59之1 線，於燈號由綠燈轉為黃燈時，
    車輛即已行駛超越停止線準備左轉，並在路口停等禮讓對向
    車輛後才進行左轉，不知何故即遭員警攔下開單處罰云云。
三、按汽車駕駛人，行經有燈光號誌管制之交岔路口闖紅燈者，
    處新臺幣一千八百元以上五千四百元以下罰鍰，並記違規點
    數3 點，道路交通管理處罰條例第53條第1 項及第63條第1
    項第3 款分別定有明文。
四、經查，異議人就其於前開時間駕駛前開自用小客車自大溪鎮
    ○○路○ 段左轉桃59之1 線，且該路口設有燈光號誌管制等
    事實，並不爭執，且參酌證人即舉發本件違規之員警劉邦桂
    於本院訊問時具結證稱：異議人當時是從康莊路3 段要左轉
    至桃59之1 線，當時康莊路3 段行向之號誌燈是紅燈，該燈
    號轉變為紅燈時，異議人之車輛並未到達該處之停止線，是
    在號誌轉變為紅燈後約5 秒鐘才通過停止線，異議人當時並
    沒有在路口停等禮讓對向車子之情形等語，足見異議人確有
    行經有燈光號誌管制之交岔路口闖紅燈之違規無訛。
五、綜上所述，原處分機關依道路交通管理處罰條例第53條第1
    項及違反道路交通管理事件統一裁罰基準表之規定，裁處受
    處分人罰鍰新臺幣二千七百元，並依同條例第63條第1 項第
    3 款之規定記違規點數3 點，核無不當，本件異議為無理由
    ，應予駁回。
六、據上論斷，應依道路交通案件處理辦法第19條，裁定如主文
中    華    民    國    97    年    4     月    8     日
                    交通法庭  法  官  魏于傑
以上正本證明與原本無異。
如不服本裁定，應於裁定送達後5 日內向本院提出抗告狀。
                              書記官  林怡君
中    華    民    國    97    年    4     月    8     日


司法院資訊處製作；財團法人民間司法改革基金會備份。
